臺灣臺中地方法院民事判決　　　　　　100年度重訴字第445號
原　　　告　尚衛國際股份有限公司(SUN WAY INTERNATION CO.
法定代理人　林宏丞(Lin, .
訴訟代理人　康春田律師
被　　　告　軒革國際有限公司
法定代理人　岑永濂
上列當事人間請求損害賠償事件，本院於民國100年11月29日言
詞辯論終結，判決如下：
    主  文
被告應給付原告美金貳拾萬柒仟佰肆拾陸元玖角，及自民國
100年11月12日起至清償日止，按年息百分之五計算之利息。
訴訟費用由被告負擔（除原告減縮部分外）。
本判決於原告以美金柒萬玖仟貳佰元為被告供擔保後，得為假執
行。但被告如以美金貳拾萬柒仟佰肆拾陸元玖角為原告預供
擔保，得免為假執行。
    事實及理由
甲、程序事項：
    按起訴狀送達後，原告不得將原訴變更或追加他訴，但或擴
    張或減縮應受判決事項之聲明者，不在此限。民事訴訟法第
    255條第1項第3款定有明文。本件原告起訴請求：被告應給
    付原告美金245,346.9元及其遲延利息。嗣於本院審理中更
    正請求為：被告應給付原告美金237,346.9元及其遲延利息
    。查原告上開更正屬減縮應受判決事項之聲明，核諸首揭規
    定，應予准許，合先敘明。
乙、實體事項：
一、原告起訴主張：
(一)、原告於西元（下同）2011年3月24日、3月31日及4月8日向被
    告公司購買LTS-270灰色真羊毛皮料（下稱系爭皮料），約
    定應於2011年5月10日及5月30日交貨，到貨地點為越南胡志
    明市。被告應於原告電匯貨款後出貨，匯款之手續費被告同
    意由其負擔。俟原告相繼於2011年4月21日及5月19日電匯貨
    款合計230,443.2美元（扣除手續費30.16美元後，實匯23
    0,413.04美元）。被告才於同年5月20日從烏拉圭出貨合計
    數量88,632SF（尺）之貨品運往越南胡志明市。詎料，被告
    所出系爭皮料貨品，除違約遲延一個多月始於2011年7月11
    日始抵達越南胡志明市外，甚者，原告於7月11日開櫃後，
    竟發現貨品與同年4月8日被告提供給原告約定有真羊毛的皮
    料及灰、褐色以及平滑柔順且大尺寸的樣品之品質全然不符
    ，貨品均是沒有羊毛的皮料，既僵硬又扭曲，而且色澤也不
    相符，均為不能使用之碎皮，此亦有SGS檢驗公證報告可稽
    。就此，經原告於100年7月12日以電腦通訊軟體SKYPE與被
    告聯繫並上傳碎皮圖片，告知此嚴重瑕疵，要求被告出面處
    理，然未見被告有解決問題之誠意。本件原告因被告給付嚴
    重瑕疵，不能使用貨品，致受有如下之損害：
  1.LTS-270羊毛貨款：美金230,443.2元。
  2.LTS-270羊毛皮料之二個貨櫃清關費用：越南幣7,492,875元
    （如以1越南幣＝0.00000000美元計算，則7,492,875越南幣
    ＝356.7美元（四捨五入）。
  3.原告應客戶要求緊急重購羊毛皮料之空運費用：人民幣86,2
    12元（如以1人民幣＝0.15753美元計算，則86,212人民幣＝
    13,581美元（四捨五入）。
  4.原告為LTS-270羊毛皮料瑕疵而公證及過磅所支出之費用：
    美金880元及越南幣1,800,000元（換算後合計為966美元，
    四捨五入）。
  5.以上損害總計為美金245,346.9元（四捨五入）。
(二)、嗣經原告委請律師於100年9月2日寄發律師函催告被告賠償
    ，被告置若罔聞，原告乃再委請律師於100年9月21日寄發律
    師函，通知被告解除契約，並請求損害賠償，亦未獲被告公
    司置理。本件被告所交付之系爭皮料貨品確有遲延給付、未
    依債之本旨給付，及有嚴重瑕疵致不能使用之情形，原告爰
    依兩造間買賣契約及民法瑕疵擔保及不完全給付等相關規定
    ，請求被告賠償原告上開損害。又因兩造協調期間，被告曾
    交付原告美金8,000元，扣除此金額後，總計原告得請求被
    告賠償美金237,346.9元等語。
(三)、並聲明：被告應給付原告美金237,346.9元，及自起訴狀繕
    本送達翌日起至清償日止，按年息5%計算之利息。並願供擔
    保，請准宣告假執行。
二、被告則以：
(一)、原告所述經過大致都沒錯，系爭皮料到越南後，2011年7 月
    12日有收到原告透過SKYPE傳送的圖檔，確實貨是有問題的
    ，跟被告方面本來要給原告的貨物不同。但本件被告也是被
    害人，被告後來透過同行及大陸駐烏拉圭的大使去查詢，得
    知同時期不只臺灣，甚至大陸的經銷商也都有受騙。被告亦
    曾透過我國駐阿根廷的辦事處、外交部及中國大陸大使館去
    查詢，也都有得到相關的書面資料及中國大陸之電子郵件回
    覆，所以整件事情是被告購料廠商詐騙被告，提供被告不正
    確的貨所造成的。後來在2011年7月15日，被告有在中國大
    陸東莞厚街跟原告商談，並將本件買賣應得的佣金8千多美
    元交給原告法定代理人林宏丞以為賠償，惟原告要求被告給
    付全額，被告實無資力支付等語，資為抗辯。
(二)、答辯聲明：原告之訴駁回。如受不利判決，被告願供擔保，
    請准宣告免為假執行。
三、本件經兩造整理不爭執事項並協議簡化爭點如下：
(一)、兩造不爭之事實：
  1.緣原告於西元（下同）2011年3月24日、3月31日及4月8日向
    被告公司購買LTS-270灰色真羊毛皮料，約定應於2011年5月
    10日及5月30日交貨，到貨地點為越南胡志明市，此有訂購
    單三紙可稽（證物三）。被告應於原告電匯貨款後出貨，匯
    款之手續費被告同意由其負擔。俟原告相繼於2011年4月21
    日及5月19日電匯貨款合計230,443.2美元（扣除手續費30.
    16美元後，實匯230,413.04美元），此有匯款申請書及證明
    書可稽（證物四）。被告才於同年5月20日從烏拉圭出貨合
    計數量886,32 SF（尺）之貨品運往越南胡志明市，此亦有
    被告公司的出貨單及發票可稽（證物五）。
  2.被告所出該批LTS-270羊毛皮料貨品，除違約遲延一個多月
    而於2011年7月11日始抵達越南胡志明市外（證物六）。甚
    者，原告於7月11日開櫃後，竟發現貨品與同年4月8日被告
    提供給原告約定有真羊毛的皮料及灰、褐色以及平滑柔順且
    大尺寸的樣品之品質（證物七），全然不符，貨品均是沒有
    羊毛的皮料，既僵硬又扭曲，而且色澤也不相符，均為不能
    使用之碎皮，此亦有SGS檢驗公證報告可稽（證物八）。就
    此，經原告於100年7月12日以電腦通訊軟體SKYPE與被告公
    司聯繫並上傳碎皮圖片，告知此嚴重瑕疵，要求被告出面處
    理（原證九）。
  3.如原告之主張有理由，被告對於原告請求之金額均不爭執（
    但被告認為不需要賠償）。
  4.對於兩造所提證物之真正均不爭執。
(二)、兩造爭執重點：原告依兩造間買賣之法律關係，請求被告賠
    償給付是否有理由？
四、本院之判斷：
(一)、原告主張被告所出系爭皮料貨品，除違約遲延一個多月而於
    2011年7月11日始抵達越南胡志明市外，甚者原告於7月11日
    開櫃後，竟發現貨品與同年4月8日被告提供給原告約定有真
    羊毛的皮料及灰、褐色以及平滑柔順且大尺寸的樣品之品質
    ，全然不符，貨品均是沒有羊毛的皮料，既僵硬又扭曲，而
    且色澤也不相符，均為不能使用之碎皮，就此原告曾於100
    年7月12日以電腦通訊軟體SKYPE與被告公司聯繫並上傳碎皮
    圖片，告知此嚴重瑕疵，要求被告出面處理等情，為被告所
    不爭執外，亦有原告提出之原告訂購單影本3紙、匯款申請
    書及證明書影本、被告公司出貨86632SF之出貨單及發票單
    據、系爭皮料貨品於2011年7月11日抵達越南之提單證明資
    料、2011年4月8日兩造約定有真羊毛皮料的樣品照片3幀、
    SGS檢驗公證報告書、原告於2011年7月12日以網路上傳碎皮
    圖片2幀（本院卷第14頁以下），堪信屬實。
(二)、按物之出賣人，對於買受人應擔保其物依第373條之規定危
    險移轉於買受人時，無滅失或減少其通常效用或契約預定效
    用之瑕疵。出賣人並應擔保其物危險移轉時，具有其所保證
    之品質。民法第354條第1項、第2項定有明文。又買賣因物
    有瑕疵，而出賣人依前5條之規定，應負擔保之責者，買受
    人得解除其契約；契約解除時，當事人雙方回復原狀之義務
    ，除法律另有規定或契約另有訂定外，依左列之規定：一、
    由他方所受領之給付物，應返還之。二、受領之給付為金錢
    者，應附加自受領時起之利息償還之，民法第359條及第259
    條第1項第1、2款亦定有明文。再因可歸責於債務人之事由
    ，致為不完全給付者，債權人得依關於給付遲延或給付不能
    之規定行使其權利。因不完全給付而生前項以外之損害者，
    債權人並得請求賠償，民法第227條亦有明定。另出賣人就
    其交付之買賣標的物有應負擔保責任之瑕疵，而其瑕疵係於
    契約成立後始發生，且應可歸責於出賣人之事由所致者，則
    出賣人除負物之瑕疵擔保責任外，亦同時構成不完全給付之
    債務不履行責任。本件原告向被告購買之系爭皮料貨品確有
    達解除契約程度之重大瑕疵存在，業據前述。又原告主張其
    因被告瑕疵且不完全之給付，致受有：1.LTS-270羊毛貨款
    ：美金230,443.2元。2.LTS-270羊毛皮料之二個貨櫃清關費
    用：越南幣7,492,875元（如以1越南幣＝0.00000000美元計
    算，則7,492,875越南幣＝356.7美元（四捨五入）。3.原告
    應客戶要求緊急重購羊毛皮料之空運費用：人民幣86,212元
    （如以1人民幣＝0.15753美元計算，則86,212人民幣＝13,
    581美元（四捨五入）。4.原告為LTS-270羊毛皮料瑕疵而公
    證及過磅所支出之費用：美金880元及越南幣1,800,000元（
    換算後合計為966美元，四捨五入）。5.以上損害總計為美
    金245,346.9元（四捨五入），原告並已對被告解除買賣契
    約請求賠償損害等情，並據其提出LTS-270羊毛皮料之二個
    貨櫃清關費用證明資料、緊急重購羊毛皮料之空運費用證明
    資料、貨品公證及過磅所支出之費用證明資料、100年9月2
    日及100年9月21日律師函等件為證（本院卷第36頁以下），
    被告對於原告請求損害之金額及其計算，亦表示爭執。雖被
    告以前詞辯稱其是受其位於烏拉圭國的購料廠商所詐騙，其
    也是被害人，原告要求被告給付全額，其無資力支付等語，
    並提出我國外交部函、駐阿根廷代表處電報、中國大陸回覆
    之電子郵件等件為證（本院卷第63頁以下）。惟被告所提事
    證，縱若屬實，亦僅足以證明其係受其上游廠商出貨不實所
    誤，基於債之相對性，被告若因此受有損害，亦僅得對其上
    游廠商行使求償權，仍無礙於原告賠償請求權之行使，被告
    所辯尚無可採。故本件原告依兩造間買賣契約及上開規定，
    請求被告賠償上開金額，並於扣除被告曾給付之損害金美金
    8,000元後，請求被告賠償美金237,346.9元，當屬有據。
五、綜上所述，本件被告之抗辯為不可採，應以原告之主張為可
    信。從而，原告依兩造間買賣契約之法律關係，請求被告給
    付原告美金237,346.9元，及自起訴狀繕本送達翌日即自100
    年11月12日起至清償日止，按年息5%計算之利息，為有理由
    ，應予准許。
六、本件事證已臻明確，兩造其餘攻擊防禦方法及所舉證據，經
    審酌結果，與本件判決結論均無影響，爰不一一論述，附此
    敘明。
七、兩造均陳明願供擔保，請准宣告假執行及免為假執行，經核
    均無不合，爰各酌定相當擔保金額，併准許之。
八、訴訟費用負擔之依據：民事訴訟法第78條。
中    華    民    國   100    年    12    月    15    日
                  民事第一庭          法  官  洪堯讚
一、右為正本係照原本作成。
二、如不服本判決，應於判決送達後20日內，向本院提出上訴狀
    （須按他造當事人之人數附繕本），如委任律師提起上訴者
    ，應一併繳納上訴審裁判費。
三、提起上訴，應以上訴狀表明(一)對於第一審判決不服之程度
    ，
    及應如何廢棄或變更之聲明，(二)上訴理由（民事訴訟法第
    441條第1項第3款、第4款），提出於第一審法院。
中    華    民    國   100    年    12    月    16    日
                                      書記官  陳貴卿